臺灣臺北地方法院刑事判決　　　　　　100年度侵重訴字第1號
公　訴　人　臺灣臺北地方法院檢察署檢察官
被　　　告　明承志
選任辯護人　蕭仁杰律師
上列被告因擄人勒贖等案件，經檢察官提起公訴（臺灣臺北地方
法院檢察署100 年度偵緝字第241 號），本院判決如下：
    主  文
明承志犯擄人勒贖強制性交罪，處有期徒刑拾貳年肆月，褫奪公
權肆年。未扣案之玩具槍壹支沒收之。
    事  實
一、明承志與王子洋（業於民國93年5 月4 日因本案所犯之擄人
    勒贖強制性交罪經本院以93年度重訴字第12號判處有期徒刑
    十二年六月，於同年5 月28日確定，現正執行而經具保就醫
    中）本為朋友，渠2 人於92年12月2 日見面之時，經王子洋
    提議共同以假冒刑警取締應召女子之方式強擄應召女子勒取
    贖款，並說服明承志加入，明承志聽聞後亦覺可行乃同意加
    入，渠2 人即謀議先竊取他人車牌懸掛於作案車輛上避免遭
    追緝，旋即基於為自己不法所有之犯意聯絡，於當日晚間10
    時許，共同攜帶明承志所有之客觀上足以對人之生命身體構
    成威脅而具危險性之六角套筒扳手1 支，至臺北縣八里鄉（
    嗣改制為新北市八里區，下均以舊名稱之）中華路2 段4 號
    前，下手竊取登記車主為周晉宇而由周萬福使用之車牌號碼
    為7A－7809號自用小客車之車牌2 面，惟因無法拆卸，渠2
    人乃回到明承志位於臺北縣八里鄉○○路○ 段之住處，向社
    區管理員借得客觀上足以對人之生命身體構成威脅而具危險
    性之十字起子1 支，再返回前開車輛停放處，共同拆卸下該
    車車牌2 面而竊取入己。
二、得手後，明承志與王子洋即前往位於臺北縣八里鄉○○路與
    中山路口之「法拉利檳榔攤」內，與王子洋之胞兄王德正（
    現由臺灣臺北地方法院檢察署通緝中）會合，王子洋同時亦
    攜帶其於數日前在臺北縣三重市某模型玩具店所購得外觀與
    真槍神似之玩具槍1 支（未扣案，故無證據證明此玩具槍具
    有殺傷力）以備後續冒充警察及恫赫被害人之用，王子洋旋
    駕駛向黃榮峰借得之登記車主為新峰洗染股份有限公司自用
    小客車（車牌號碼為CB－6892號）搭載明承志及王德正，沿
    國道二號高速公路往林口方向行駛，途中王德正亦同意加入
    王子洋提議之擄人勒贖犯罪計畫，渠3 人即將上開竊來之2
    面車牌懸掛在該自小客車上，避免警方查緝。迄12月3 日凌
    晨0 時6 分，明承志、王子洋及王德正3 人駛入桃園縣龜山
    鄉○○○路59號「松鶴汽車旅館」並進入605 號房內，旋基
    於僭行公務員職權及擄人勒贖之犯意聯絡，由明承志與王德
    正先躲藏在車庫內之前開自用小客車中，由王子洋獨自在2
    樓房間，以旅館房內電話撥打0000000000號之應召站電話，
    佯稱欲以新臺幣（下同）3,500 元代價電請應召站指派女子
    前來性交易，嗣於同日凌晨1 時許，大陸籍之A 女前來應召
    （檢察官偵查中代號為000000000號，真實姓名年籍詳卷，
    下稱A 女）前來應召，王子洋即利用A 女進入浴室盥洗之際
    ，通知明承志與王德正2 人進入房間，俟A 女出浴後，渠3
    人即向A 女冒稱渠等係刑事警察，並以A 女涉嫌妨害風化為
    由而僭行逮捕A 女之職權，旋由王子洋取走A 女使用之配有
    行動電話門號0000000000號之行動電話1 支以阻斷A 女對外
    聯絡，並控制A 女行動自由，復向A 女表示倘交付新臺幣（
    下同）120, 000元，渠等可不將伊移送法辦，A 女乃被迫表
    示同意支付贖款。明承志等3 人隨即於同日凌晨2 時3 分退
    房，並將A 女帶進由王子洋駕駛之前開自小客車內，明承志
    與王德正則負責監控A 女行動。明承志等3 人再於同日凌晨
    2 時35分帶同A 女進入臺北縣八里鄉○○路○ 段280 號「好
    地方汽車旅館」之213 號房，續要求A 女利用前揭之行動電
    話向親友籌集贖款，惟因A 女在電話中向伊斯時配偶B 男（
    檢察官偵查中代號為000000000A 號，真實姓名年籍詳卷，
    下稱B 男）表示遭人綁架並透露所在位置，渠等擔心曝露行
    蹤，旋於同日凌晨3 時2 分退房，並於同日凌晨3 時42分，
    將A 女帶進位於臺北縣泰山鄉○○路○ 段230 號「閣樓商務
    汽車旅館」之205 號房。其間A 女與渠等議價將贖款減至10
    0,000 元，A 女遂以前揭行動電話向友人張照襄商借60,000
    元，惟張照襄稱僅有40,000餘元，且A 女再度向B 男籌款未
    果，明承志等3 人即通知張照襄先行將此40,000餘元匯至由
    明承志提供之中國信託商業銀行帳戶（帳號000000000000號
    ，戶名：黃文雄），王子洋與王德正乃於12月3 日凌晨5 時
    50分左右前至臺北縣蘆洲鄉○○路251 號1 樓之中國信託商
    業銀行自動櫃員機欲提領該款項，惟因張照襄尚未將贖款匯
    入該帳戶而致王子洋及王德正提款未果。
三、詎明承志竟於獨自看管A 女之時，另起對A 女強制性交之犯
    意，藉由上開冒稱警察且限制行動自由勒取贖款之方式，復
    故意將王子洋離去領款前所交付之上開玩具槍顯露給A 女觀
    看，而營造倘不順從性交要求即對A 女生命身體不利之恐怖
    狀態，使A 女在此遭綁架之恐懼雰圍下，為求儘快平安獲釋
    ，不得已乃順應明承志之性交要求，而喪失決定要否與明承
    志性交之性自主決定自由，明承志即以此違反A 女意願之方
    法，將自己陰莖插入A 女陰道內，對A 女強制性交得逞。嗣
    王子洋與王德正因取贖未果返回「閣樓商務汽車旅館」205
    號房，明承志等3 人乃繼續要求A 女聯絡張照襄儘速匯款，
    張照襄遂於同日上午8 時10分許，在中國信託商業銀行雙和
    分行匯款43,000元至前開由明承志提供之黃文雄帳戶內，明
    承志遂偕同王德正於同日上午8 時27分，前往臺北縣泰山鄉
    ○○路○ 段322 號「臺北金便利商店」之復華銀行自動櫃員
    機，自前開帳戶分2 次提領贖款共40,000元（尚餘3,000 元
    未提領），得款後，王德正先行離去（上揭玩具槍1 支亦由
    王德正攜離），明承志則獨自返回閣樓商務汽車旅館205 號
    房，將其中13,000元交給王子洋。其後，A 女哀求王子洋將
    其釋放，惟王子洋要求再付60,000元贖款方可獲釋，A 女乃
    以前揭之行動電話聯絡B 男儘快籌款，明承志及王子洋則於
    退房後帶A 女上車一同離去，嗣王子洋駕車行經臺北縣五股
    鄉附近，明承志即囑託王子洋將事後向B 男取得之贖款帶來
    朋分後，旋下車先行離開。
四、王子洋續向A 女恫稱如不儘快籌錢，就把其帶到南部賣掉，
    並於同日上午11時38分，將A 女帶至臺北縣泰山鄉○○路95
    號之「山水園汽車旅館」201 號房內，王子洋旋命A 女脫光
    衣物，並取走A 女皮包及行動電話後，自行下樓浴畢，另單
    獨基於強制性交之犯意，再上樓進房命A 女與其性交，A 女
    恐遭受不利，並企盼王子洋能儘快釋放，不得已與王子洋性
    交。事畢，王子洋再度要求A 女籌款，經A 女以前揭之行動
    電話聯絡B 男交付贖款，雙方幾經議價後，王子洋同意以40
    ,000元作為釋放A 女之條件。另一方面，B 男則於同日中午
    12時45分許，至臺北市政府警察局內湖分局報案並影印贖金
    鈔票，王子洋則於同日下午1 時20分左右退房後，駕車將A
    女帶往臺北市○○區○○路5 段58號前取款，嗣於同日下午
    3 時30分許，王子洋取得B 男所交付之40,000元贖金後，始
    將A 女釋放，旋於同址木柵路5 段文和橋頭附近，為現場埋
    伏之警員逮捕，並扣得六角套筒板手1 支、B 男所交付之40
    ,000元贖金、張照襄所交付經王子洋花費剩餘之11,630元贖
    款及7A－7803號車牌2 面。
五、明承志則於同年12月5 日下午7 時3 分，再持前揭黃文雄帳
    戶之金融卡，在臺中市○區○村○路137 號之「統一台火門
    市」內之中國信託商業銀行自動櫃員機，提領張照襄所匯入
    尚餘之3,000 元贖款後逃匿。迄100 年1 月31日晚間8 時50
    分許，始經警於臺北縣八里鄉○○路○ 段305 號之4 處緝獲
    到案。
六、本案經臺北市政府警察局內湖分局報告臺灣臺北地方法院檢
    察署檢察官偵查起訴。
    理  由
壹、A 女於檢察官偵查中證述筆錄之證據能力：
一、被告明承志就下述貳、一、(一)部分所述之犯罪事實，俱坦認
    不諱，且被告及辯護人就A 女於檢察官偵查中關於此部分事
    實之證述筆錄，均同意有證據能力，僅就下述被告否認爭執
    犯罪事實經過部分（即貳、一、(二)及(三)部分）之A 女檢察官
    偵查中證述筆錄之內容，以係A 女於審判外之陳述為由，爭
    執其證據能力。惟查，A 女於93年1 月6 日於檢察官偵查中
    所為之證述筆錄，固屬被告以外之人於審判外之陳述，然A
    女於上開偵查中所為之證述，係經檢察官告以具結義務及偽
    證罪之處罰後，再命其朗讀結文並具結後所為之陳述，有上
    開證人結文在卷可稽。且核此筆錄內容，大部分均由A 女始
    末連續陳述被害經過，檢察官誘導之情形甚少且無關犯罪情
    節，再檢察官取供過程亦無任何違法或瑕疵；復參以A 女係
    親身長時間經歷綁架及性侵害之被害人，是其就被害經過之
    感覺必深刻明確；而A 女製作此筆錄時，距離案發時間甚近
    ，記憶必仍清晰；再A 女之口語表達亦妥適精確，筆錄之記
    載復甚清楚。由此情狀交互勾稽，此A 女之檢察官偵查筆錄
    實具特別可信之基礎，依刑事訴訟法第159 條之1 第2 項之
    規定，認具有證據能力。
貳、認定被告犯罪事實之證據及理由：
一、訊據被告明承志固坦認本案犯罪計畫係由王子洋主動提議謀
    畫，經其同意加入後，即先於上開時地與王子洋共同竊取車
    牌，再與王子洋及嗣後加入之王德正共同冒充刑警並命應召
    前來之A 女支付款項否則將予移送法辦，同時限制A 女行動
    自由將之帶往上揭各旅館，復令A 女去電向B 男及張照襄索
    款，其間更與A 女性交1 次等事實，惟否認參與王子洋嗣後
    再向B 男勒取贖款40,000元之犯行，亦否認與A 女性交係以
    違反A 女意願之方法為之，辯稱：我於12月3 日上午將張照
    襄匯入之43,000元領出40,000元後即返回閣樓汽車旅館，並
    將其中13,000元交給王子洋，我即要求王子洋釋放A 女，但
    王子洋不肯，我遂與王子洋發生爭吵並離開，王子洋嗣再向
    B 男索討40,000元，我沒有參與，且A 女係自願與我發生性
    關係，我並未迫使A 女就範等語。被告辯護人另以：被告與
    王子洋及王德正係謀議以假冒警察方式騙取A 女款項，且渠
    3 人從未提及「擄人」、「勒贖」、「贖款」等字眼，是被
    告主觀上係基於詐欺取財或恐嚇取財之犯意，並非基於擄人
    勒贖之犯意，是應論以詐欺取財罪或恐嚇取財罪，並與妨害
    自由罪併合處罰，不能以擄人勒贖罪相繩。且被告與A 女性
    交並未以違反A 女意願之手段迫使就範，是非強制性交等語
    ，資為抗辯。經查：
    (一)被告與王子洋共同於上揭時地先後攜帶客觀上足對人生命
      身體產生危險性之六角套筒板手及十字起子拆卸竊取7A－
      7803號車牌2 面，得手後改懸在王子洋所借得之車號CB－
      6892號自小客車，又夥同王子洋及王德正2 人共同以冒充
      刑警取締應召女子之方式限制A 女之行動自由於上揭各汽
      車旅館內，並要A 女去電向張照襄及B 男2 人要求付款始
      得獲釋放，嗣張照襄於12月3 日上午8 時10分匯入43,000
      元至被告提供之黃文雄上揭帳戶，由被告及王德正於上午
      8 時27分共同前往臺北縣泰山鄉○○路○ 段322 號「臺北
      金便利商店」內之提款機領出40,000元後，王德正先行離
      開，由被告獨自返回閣樓旅館，並交付其中13,000元給王
      子洋，被告及王子洋旋帶同A 女退房，嗣被告攜上開帳戶
      之提款卡先行離去，王子洋則將A 女帶往山水園賓館，並
      要A 女去電B 男再給付款項，幾經議價後，王子洋同意B
      男給付40,000元後釋放A 女，迄當日下午3 時30分許，王
      子洋取得B 男交付之40,000元後，將A 女釋放，旋為現場
      埋伏之員警逮捕，被告則於同年12月5 日下午7 時3 分，
      再持上開帳戶之金融卡在臺中市○區○村○路137 號「統
      一台火門市」內之中國信託商業銀行自動櫃員機，提領張
      照襄所匯入尚未提領之3,000 元後即行逃匿等部分事實，
      業據被告於本院審理中坦認不諱，核與證人即被害人A 女
      於檢察官偵查中之證詞、證人周萬福、黃榮峰、張照襄分
      別於警詢、偵查中證述、證人B 男於警詢、檢察官偵查中
      及本院審理中之證述、共同被告王子洋於警詢、檢察官偵
      查中及本院審理中之供述情節相符，並有張照襄匯款43,0
      00元至黃文雄帳戶之中國信託商業銀行客戶交易明細表、
      松鶴汽車旅館日報表、好地方汽車旅館日報表、閣樓商務
      汽車旅館日報表、山水園汽車旅館日報表、作案賓館及逮
      捕現場照片29張、松鶴汽車旅館605 號房撥打外線電話收
      費明細表、贓物認領保管收據、B 男交給王子洋之40,000
      元千元鈔影本、臺北縣政府警察局車牌遺失電腦輸入單、
      贓物認領保管收據、車籍作業系統─查詢認可資料、車輛
      竊盜及車牌失竊資料個別查詢報表─查詢車牌認可資料、
      懸掛車牌照片3 張、中國信託商業銀行存款約定書（匯款
      帳戶）、黃文雄之中國信託商業銀行帳號000000000000號
      帳戶交易明細表（匯款帳戶）、銀行提款機編號及裝機地
      址對照表、0000000000號（被告）、0000000000號（應召
      站）、0000000000號（王德正）及0000000000號（明承志
      ）、0000000000號（A 女）、0000000000號（B 男）、00
      00000000號（張照襄）之行動電話申請資料及通聯紀錄在
      卷可稽，復有自王子洋處扣得之11,632元可佐，足徵被告
      此部分自白與事實相符，此部分事實是堪認定。
    (二)被告雖辯稱王子洋嗣後向A 女配偶B 男索款40,000元之過
      程，其已離開並未參與而全係王子洋1 人所為。惟查，A
      女於檢察官偵查中證稱：「我進去【松鶴旅館】只有王子
      洋1 個人在，... 他就直接打電話，叫2 人【被告及王德
      正】上來，說我是大陸人，他們很兇說是警察要帶我走，
      我說不要帶我走，如果先生【B 男】知道會很生氣，他們
      說可以，要拿120,000 元來，... 他們就說要120,000 元
      ，他們1 個人40,000元，他們要我籌錢，就開車帶我到另
      1 家好地方賓館，到了以後叫我打電話籌錢，後我就以我
      的手機打電話給朋友，... 後再打給我先生，我說被綁架
      了要120,000 元，要他籌錢。」、「【被告等3 人】就帶
      我到另1 家叫閣樓的汽車旅館，他們叫我繼續打電話籌錢
      ，我說能不能少一點，因我真的沒辦法籌到那麼多，他們
      說最少100,000 元，我就打電話給張照襄，說我被綁架了
      ，要他借我60,000元，他說他沒那麼多，只有40,000多元
      ，... 王子洋他們中另外1 個人說40,000多元先拿來，我
      就打電話給張照襄，他們之中1 個就叫張照襄將錢匯到他
      們的帳號內，之後王子洋及其中有1 個人離開閣樓，剩我
      及另1 個人【指被告】在，後那個人【指被告】說要我陪
      他1 次，就幫我對其他2 個人【王子洋及王德正】講好話
      ，讓他們2 個人放我走，所以我就與他【指被告】發生性
      行為，後另外2 個人過了沒多久回來。」、「我又再問他
      【指被告】現在可以放我走了嗎？他說他不能作主，要問
      王子洋，我就問王子洋，他說『不行』，他說還要籌60,0
      00元，我就再打電話給我老公，要他再籌60,000元，...
      後王子洋與另1 個與我為性行為的人【指被告】及我3 個
      人離開閣樓，... 在途中另1 個人【被告】就先下車，剩
      我與王子洋2 人，王就帶我一直開車，並叫我籌錢。」等
      語（92年度偵字第24016 號卷二第123 頁）。證人王子洋
      於本院中亦證稱：「（問：你是否還記得，錢拿回來後【
      按指被告及王德正於12月3 日上午8 時27分領出張照襄匯
      入43,000元中之40,000元，並由被告單獨返回閣樓汽車旅
      館交給王子洋13,000元之時】，明承志有無做什麼要求？
      ）... 明承志他跟我說我哥哥【王德正】有事情，之後他
      們就離開，剩下部分就交給我去處理。」等語（本院卷第
      133 頁）；再王子洋於其遭起訴而由本院以93年度重訴字
      第12號案件審理中亦供稱：「（問：你們先要求被害人付
      43,000元？）對。... （問：你們有無領到錢？）沒有【
      指王子洋與王德正於12月3 日凌晨5 時50分許前往領款未
      果之該次】。... （問：明承志又聯絡張照襄要儘快匯入
      43,000元？）對。（問：匯款的帳戶【戶名『黃文雄』、
      中國信託銀行帳號000000000000號】是誰提供？）明承志
      。（問：後來是明承志與王德正到泰山鄉復華銀行的提款
      機提領43,000元？）我知道他們去提領【指被告與王德正
      於12月3 日上午8 時27分前往提領之該次】。（問：提完
      錢後王德正是否先離開？）對。（問：明承志回來後將其
      中的13,000元交給你？）對。（問：這時你還要求被害人
      需再付60,000元才能放人？）對。（問：你要被害人打電
      話給她先生【B 男】籌這筆款？）對。... （問：後來你
      們退房後，先在五股鄉讓明承志下車，你帶被害人投宿到
      泰山鄉的『山水園汽車旅館』201 號房？）對。... （問
      ：【你與A 女】發生完性行為後，你又要求被害人打電話
      給她先生，雙方同意以40,000元付贖款放人？）對。」等
      語，更稱：「（問：為什麼第1 次取得43,000元贖款時，
      不將被害人釋放？）因為明承志說被害人還會打電話給她
      先生籌錢，因為他【明承志】有事要先離開，並要求我將
      拿到的剩下贖款帶來給他。（問：為什麼王德正先離開？
      ）我第1 次與王德正去蘆洲提款時，王德正就有說他要先
      離開，所以他後來跟明承志出去【即提領上開40,000元時
      】時，我就知道他會先走。（問：你後來拿到這40,000元
      贖金【指B 男嗣後交付王子洋之40,000元贖款】，原本打
      算如何分這筆錢？）明承志離開前就有交代我要將這筆錢
      帶去給他，所以我打算要打電話跟他講。（問：王德正要
      不要分這40,000元？）應該會。（問：是否之前大家就講
      好，擄妓勒贖的錢要平分？）對。」、「（問：你身上扣
      到的11,632元是誰的？）是我分到13,000元贖款，付掉賓
      館的錢剩下的。（問：匯入贖款的帳戶金融卡由誰保管？
      ）一直都是明承志保管。」等語（以上見本院93年度重訴
      字第12號卷第17頁至第23頁）。至被告於本院中則供稱：
      「（問：你們當初有無約定幹這票如何分錢？）平分。」
      ，又稱：「（問：你跟王德正領完43,000元的時候，是你
      1 個人把錢帶回汽車旅館？）是。」、「那時候是我跟王
      德正一起去領的，王德正就說王子洋之前跟他借錢，他就
      說少拿一點，幫他去還債，當時『阿正』王德正主導金錢
      部分，我當天拿5,000 元，拿13,000元給王子洋，其他都
      是王德正拿走了。」、「（問：你帶回汽車旅館的錢，你
      手上多少錢？）我自己5,000 元，王子洋13,000元。（問
      ：所以你帶18,000元回汽車旅館嗎？）是。（問：25,000
      元被王德正拿走嗎？）... 是他拿走的。（問：為何王德
      正拿走25,000元？）幫他弟弟繳錢。」、「（問：你後來
      是否又在12月5 日領這3,000 元【指張照襄所匯尚未提領
      之3,000 元】？）是。... 作為花費使用。... （這3,00
      0 元是要分給你的嗎？）最初王子洋跟我借5,000 元，當
      時王德正應該給我40,000元，王德正留了3,000 元，我拿
      了5,000 元的現金，有5,000 元由王德正先拿走幫王子洋
      代繳錢，當時我已經都沒有錢了，我走得很匆忙。」等語
      （本院卷第150 頁反面至第152 頁反面）。依上開被告及
      王子洋之供述，被告與王子洋及王德正3 人共犯本案前，
      即已謀議談妥嗣後取得之贖款「3 人均分」，且被告等人
      於擄走A 女之初亦係命A 女支付「120,000 元」以達「每
      人40,000元」之「均分」目的，甚至於聽聞A 女籌款不順
      、僅能自張照襄處先獲40,000餘元時，被告等人仍命A 女
      去電張照襄「40,000多元先拿來」，而張照襄嗣果真先匯
      入43,000元，倘均分3 份，每人約可得14,300元左右，而
      此正與被告及王子洋所稱被告返回閣樓汽車旅館後先交付
      13,000元給王子洋乙情相符，由是可見，被告與王子洋及
      王德正3 人確有均分本案贖款之意。次以，依被告等人命
      A 女去電張照襄「40,000多元先拿來」等語可知，被告等
      人本無意於取得此區區「40,000多元」後即釋放A 女。再
      依上開A 女證詞及被告與王子洋之供述，足見被告及王子
      洋與王德正3 人綁架A 女之過程中，均曾聽聞A 女不僅去
      電張照襄，亦曾反覆屢次去電配偶「B 男」籌款；且在被
      告單獨持領出40,000元中之18,000元返回閣樓汽車旅館後
      ，被告亦在場親耳聽聞王子洋再次命A 女須再付60,000元
      始得釋放，A 女亦去電B 男要求籌此60,000元等過程。而
      不論依上開A 女證詞或王子洋之供述，均未提及被告所辯
      之曾要求王子洋釋放A 女，或因此與王子洋發生爭執不快
      之事。反之，依王子洋所言，被告因有事先行離開前，仍
      不斷叮囑渠謂A 女將再去電向B 男籌錢，並要求渠嗣後再
      將向B 男取得之贖款朋分被告，渠亦因此打算於得款後去
      電聯繫被告分款事宜。況查，被告所犯之本案不論應論以
      擄人勒贖罪，或應論以被告辯護人所稱之恐嚇取財罪、詐
      欺取財罪及妨害自由罪而分論併罰，罪責均甚重，倘非參
      與本案之各共犯主觀上都預期得獲相當數額之報酬，何有
      可能甘冒身陷囹圄之重罪風險而輕易犯案。是衡諸常理，
      於張照襄僅「先匯入」43,000元，即每人僅能先得10,000
      餘元之際，此既與被告等人原謀定之向A 女勒贖「120,00
      0 元」、「每人40,000元」之差距甚大，被告等人焉有可
      能僅因此即獲滿足而善罷甘休。更遑論依被告所言，其與
      王德正領出張照襄匯入43,000元中之40,000元，經其將18
      ,000元拿回閣樓汽車旅館後（餘款由王德正取走），竟又
      將其中之13,000元先交給尚欠自己款項之王子洋，被告自
      己則僅取區區「5,000 元」後，即因「為釋放A 女與否而
      與王子洋發生爭執」故先行離開。縱然加上嗣後領出之3,
      000 元，被告得款亦不過區區8,000 元，非但不及王德正
      已得之款項，亦較尚欠自己款項之王子洋所領得之13,000
      元不足甚多，更遠不及3 人本預定之「每人40,000元」。
      倘非被告早已明知另有款項可取，並已與王子洋談妥暫由
      王子洋前往取款，爾後見面再朋分款項，否則何有可能僅
      為此區區8,000 元即甘願與王子洋、王德正2 人共犯此重
      罪，又何有理由任由王子洋及王德正兄弟取得較自己甚多
      款項即善罷干休。綜上各情交互勾稽，可見被告辯稱其對
      王子洋嗣後再向B 男取贖40,000元之事毫不知情，顯為虛
      偽之卸責脫詞，毫無足採。實則被告就此由王子洋繼續控
      制A 女行動自由且出面向B 男取贖40,000元之犯行，亦有
      犯意聯絡及行為分擔甚明。
    (三)被告又辯稱其並未以強暴、脅迫、恐嚇或任何違反A 女意
      願之方式與A 女性交，A 女與被告性交時亦無任何反對或
      拒絕之意，可見被告並未以強暴、脅迫或違反A 女意願之
      方法迫使A 女就範云云。惟查，本案係被告夥同王子洋及
      王德正向前來應召之A 女冒充警察誑稱欲加取締逮捕，經
      A 女一再求饒後竟又拘禁A 女於上揭各旅館內限制行動自
      由，同時命A 女去電向配偶及友人取贖以為釋放條件。且
      據A 女於檢察官偵查中就與被告性交之過程證稱：「之後
      王子洋及其中有1 個人離開『閣樓』【指王子洋及王德正
      第一次外出領款未果】，剩我及另1 個人【即被告】在，
      後那個人【被告】說要我陪他1 次，他就幫我對其他2 個
      人講好話，讓他們2 個人放我走，所以我就與他為性行為
      。」、「（問：王子洋在何時表明他是警察？）在第一家
      松鶴賓館時就表明是警察。（問：有無想要離開？）我想
      跑走，但沒機會。... 他們看得我很緊。（問：為何會與
      王子洋等人一同離開各家旅館？）他們說了我就跟著去，
      沒有打我或強行帶我走，因我看到他們其中1 個人有槍，
      所以我不敢反抗，我怕反抗他們會把我殺掉。」、「（問
      ：是否一直認為王子洋他們是警察？）他們說了我也不信
      ，因他們沒有證件且他們穿便衣。」等語（見92年度偵字
      第24016 號卷二第123 頁至第125 頁）。證人王子洋於本
      院中亦證稱：「我們另外有帶1 支道具槍，好像讓小姐看
      到一下。」、「（問：道具槍何人準備？）我買的。...
      犯案前1 、2 天買的。... （問：明承志及王德正何時知
      道你帶這道具槍前來？）一開始，在還沒有看報紙連絡賣
      淫女子來之前。」、「（問：你跟你哥哥去領錢的時候，
      被害人的手機在何處？）好像是我帶在身上。」等語（本
      院卷第131 頁反面至第137 頁）。被告於本院中亦供稱：
      「（問：本案有1 支道具槍，是何人的？）王子洋。...
      （問：本案發生前或是過程中，你知道他有帶這道具槍嗎
      ？）王子洋來找我的時候，已經有帶道具槍。」、「那時
      候在『閣樓商務汽車旅館』時，他們去第1 次領錢沒有領
      到【即王子洋與王德正第1 次前往領款未果而由被告1 人
      看管A 女之時】，是王子洋把道具槍給我，他們回來之後
      ，王子洋把道具槍交給他哥哥【王德正】。」等語（本院
      卷第148 頁反面至第150 頁）。依此，被告等3 人固未綑
      綁A 女或以暴力迫其就範，但A 女係一弱女子，同時遭被
      告等3 名青壯男子綁架，又遭渠等以不利言詞威逼交付贖
      款，甚目睹渠等及被告持有槍支，伊心理懼怕程度當足箝
      制行動自由，當不待言。參以A 女所述，伊根本不相信被
      告等人係「警察」，換言之，A 女早知綁架自己之此3 名
      精壯男子必非善類，倘稍有不從，生命身體必將遭不利對
      待，值此情狀，A 女又何能不懼，自僅餘對被告等人之各
      項命令予取予求順應就範此途可選。是則A 女在恐遭到生
      命身體不測之極端畏懼心理狀態下，充分配合被告等3 人
      命令行事以換取較好待遇，被告等3 人也因此未加以嚴厲
      監控，但究其實，A 女仍處於遭被告等3 人實力支配之嚴
      密監控下。而性自主權係屬個人之性意思決定自由，不容
      他人以任何暴力或脅迫、催眠術或其他違反其意願之方法
      而為性交，倘若性意思決定自由，遭受不法方法侵害，客
      觀上已喪失決定之自由，而為之性交行為，即難謂非違背
      其意願所為之性行為。而今A 女既已遭被告等3 人長時間
      實力支配監控而持續處於恐懼之心理狀態，伊身家性命全
      掌控在被告等3 人手中，復處於對被告等3 人之各項要求
      除聽命就範外別無他途可選之處境，則籠罩在此綁架之恐
      懼氛圍下，足認A 女客觀上除無行動自由，更無任何意思
      決定自由可言，對被告提出之性交要求自當未敢表示反對
      意思而僅能聽命就範，換言之，A 女已完全喪失性自主決
      定權。被告雖未對A 女施加任何有形之強暴、脅迫行為，
      惟其利用夥同他人共同綁架A 女而陷A 女於此恐怖氛圍之
      方式，壓迫A 女心理而與之性交，自屬以違背A 女意願之
      方法而性交。更何況A 女係應召女子，即以提供性服務換
      取金錢對價為業，而今與毫無感情基礎之被告性交後，非
      但未自被告處獲得任何金錢對價，反竟給付金錢給被告等
      3 人，倘非A 女當時之性自主決定自由已完全遭被告抑壓
      ，否則何有可能「無償」與被告性交，亦顯見A 女正係在
      此遭被告綁架而無法脫身之情形下，為求平安獲釋，不得
      已乃順應被告之性交要求。換言之，A 女順應被告性交要
      求之原因無他，正係為毫無選擇餘地下之不得已決定，A
      女之性意思自由實已遭被告以上揭不法手段完全抑壓而告
      喪失，甚為明確。被告及辯護人前揭辯解，顯然係就A 女
      在被告等3 名歹徒綁架之恐懼心理下，實已喪失任何性意
      思決定自由此一明確之常理事實避而不談，並刻意將被告
      與A 女性交過程切割排除於整個擄人勒贖之犯罪過程外，
      自不足採。
    (四)被告之辯護人復辯稱：被告與王子洋及王德正係以冒充警
      察逮捕應召女之方式向A 女詐取金錢，且3 人謀議過程中
      均未提及使用所謂「擄人」、「勒贖」、「贖款」之字眼
      ，可見被告主觀上係詐欺取財或恐嚇取財之犯意，自不能
      以擄人勒贖罪論處。惟查：
      1.刑法第347 條第1 項擄人勒贖罪之成立，以行為人意圖
        勒贖而擄人者為要件，即行為人在主觀上係基於勒贖之
        不法意圖，客觀上則以強暴、脅迫或詐術、恐嚇或其他
        不正方法置被害人於自己實力支配之下，而令被擄者或
        其關係人提供金錢或其他財物以贖取被擄者之生命或身
        體自由。換言之，倘行為人係以拘禁妨害被擄者身體自
        由或奪取生命傷害身體之不法手段相脅逼，使被擄者或
        其關係人立於一倘不順從交付金錢財物給行為人，否則
        僅能任由行為人繼續妨害被擄者自由或傷害被擄者生命
        身體之兩難選擇地位，即成立本罪。是本罪之本質即為
        妨害自由罪或私行拘禁罪與強盜取財罪或恐嚇取財罪之
        結合犯罪。立法者既選擇將此各部分犯行結合為一罪並
        以較重刑度論處，則行為人以上揭各不法手段向被害人
        勒取款項，當無所謂各罪分論併罰之問題，而應直接論
        以本罪。此與行為人謀議犯罪計畫或於犯罪過程中有無
        使用「擄人」、「勒贖」、「贖款」之構成要件文字，
        毫無關係。縱行為人犯案時「刻意」避免使用上開等字
        眼，只要行為人明知渠等係以上揭各不法手段脅逼被擄
        者或其關係人使之立於「順從付款」或「對之不利」之
        兩難選擇地位，且積極有意地藉由渠等行為逐步實現此
        勒取款項之犯罪計畫，主觀上即具有刑法第347 條第1
        項擄人勒贖罪之構成要件故意。
      2.經查，本件被告夥同王子洋及王德正共3 人，共同以冒
        充警員取締應召女子之方式限制A 女之行動自由，復將
        之先後拘禁於上揭各旅館內，同時命A 女去電B 男及張
        照襄索取款項始得釋放，已如前述。可見A 女初始固係
        遭被告等人以佯稱應召名義而來，嗣又遭被告等人冒充
        警察迫令付款否則移送法辦，然A 女落入此被告等人設
        下之圈套後，行動自由即落入被告等人之實力支配監控
        下，而被告等人亦係以此拘禁監控A 女且限制行動自由
        之方式，向A 女及B 男與張照襄表示倘不順從付款則絕
        不釋放A 女，以此脅迫恐嚇手段使A 女及B 男與張照襄
        立於「順從付款」或「對A 女不利」之兩難選擇地位，
        張照襄及B 男終亦因此先後付款給被告等人，是依前述
        ，被告等人客觀上非但有強擄A 女勒取贖款之行為，主
        觀上亦有擄人勒贖之故意，及符合本擄人勒贖罪之構成
        要件，至為明確。被告辯護人僅以被告犯案之謀議及實
        行過程中，係以詐騙方式誘使A 女前來，從未使用本罪
        構成要件使用之「擄人」、「勒贖」、「贖款」等文字
        ，即認被告主觀上並無「擄人勒贖」之故意，顯然錯誤
        理解刑法之主觀構成要件故意之內涵，此辯解實屬無稽
        ，毫無足採。
二、綜上所述，被告及其辯護人所辯要屬卸責之詞，殊無可採。
    本案被告與王子洋、王德正共同強擄A 女以勒取贖款，嗣被
    告又單獨基於強制性交之犯意對A 女強制性交之犯行，事證
    明確，至堪認定，應依法論科。
、論罪科刑：
一、法律修正之新舊法比較：
    按行為後法律有變更者，適用行為時之法律，但行為後之法
    律有利於行為人者，適用最有利於行為人之法律，刑法第2
    條第1 項定有明文。經查：
    (一)被告行為後，刑法第321 條業經修正，並經總統於100 年
      1 月26日公布，自100 年1 月28日施行，修正前刑法第32
      1 條第1 項之刑度為：「六月以上五年以下有期徒刑」；
      而修正後該項刑度則規定為：「六月以上五年以下有期徒
      刑，得併科新臺幣十萬元以下罰金」，是修正前並無罰金
      刑之規定，對行為人較為有利。本件就被告所犯之攜帶兇
      器竊盜罪犯行部分，應依對被告較有利之100 年1 月28日
      修正施行前刑法第321 條第1 項之規定論處。
    (二)次按被告行為後，刑法業於94年2 月2 日修正公布，95年
      7 月1 日起施行。本次法律變更，比較時應就罪刑有關之
      共犯、未遂犯、想像競合犯、牽連犯、連續犯、結合犯，
      以及累犯加重、自首減輕暨其他法定加減原因（如身份加
      減）與加減例等一切情形，綜其全部罪刑之結果而為比較
      （最高法院95年度第8 次刑事庭會議決議參照）。又此所
      謂不能割裂適用，係指與罪刑有關之本刑而言，並不包括
      易刑處分在內，易刑處分係刑罰執行問題，既與罪刑無關
      ，自應分別就新舊法所規定之有利不利為比較，而適用最
      有利於行為人之規定以定其易刑之折算標準（最高法院97
      年度臺上字第463 號判決參照）。經查：
      1.修正前刑法第10條第5 項規定：「性交者係以性器進入
        他人之性器、肛門或口腔之行為，或以性器以外之其他
        身體部位或器物進入他人之性器、肛門之行為。」修正
        後條文增訂「或使之接合」之行為，此項修正擴及「女
        對男之性交」及其他難以涵括於「性侵入」之概念，非
        僅係單純文字之修正，是該條文仍屬法律變更而有新舊
        法比較之問題。惟本案被告以其性器進入A 女性器，無
        論依新法或依舊法關於性交定義，均為性交行為，是新
        法對被告並非較為有利，依刑法第2 條第1 項前段之規
        定，本件就被告所犯強制性交罪之「性交」要件認定，
        依被告行為時之修正前刑法第10條第5 項規定對被告較
        有利。
      2.修正前刑法第28條規定：「二人以上共同實施犯罪之行
        為，皆為正犯。」修正後刑法第28條則規定：「二人以
        上共同實行犯罪之行為者，皆為正犯。」其中「實施」
        一語，涵蓋陰謀、預備、著手及實行之概念在內，其範
        圍較廣；而「實行」則著重於直接從事構成犯罪事實之
        行為，其範圍較狹，是修正後刑法共同正犯之範圍已有
        限縮。共同正犯之範圍既因此而有變動，自屬犯罪後法
        律有變更，而非僅屬純文字修正（最高法院97年度臺上
        字第37號判決亦同此見解），於本案被告之犯罪行為，
        依新舊法，均成立共同正犯，適用新法並無較有利於被
        告。
      3.關於罰金刑，在刑法修正前，刑法分則編各罪所定罰金
        刑之貨幣單位原為銀元，其最高罰金數額，從各該法條
        規定，而最低罰金數額，則依修正前刑法第33條第5 款
        之規定為1 元以上（貨幣單位為銀元），且若定有罰金
        刑之論罪法條係於72年6 月25日前所制定，而該法條日
        後均未修正者，得依罰金罰鍰提高標準條例第1 條前段
        規定，就其原定數額提高為2 倍至10倍，其後修正者則
        不提高倍數，並依現行法規所定貨幣單位折算新臺幣條
        例第2 條規定，以銀元1 元折算為新臺幣3 元；於刑法
        修正後，因刑法第33條第5 款修正為：「罰金：新臺幣
        一千元以上，以百元計算之。」使得刑法之罰金貨幣單
        位已由銀元改為新台幣，則刑法分則編各罪所定罰金刑
        之貨幣單位，自應配合修正為新臺幣，又為使刑法分則
        編各罪所定罰金之最高數額與刑法修正前趨於一致，乃
        增訂刑法施行法第1 條之1 ：「中華民國九十四年一月
        七日刑法修正施行後，刑法分則編所定罰金之貨幣單位
        為新臺幣。九十四年一月七日刑法修正時，刑法分則編
        未修正之條文定有罰金者，自九十四年一月七日刑法修
        正施行後，就其所定數額提高為三十倍。但七十二年六
        月二十六日至九十四年一月七日新增或修正之條文，就
        其所定數額提高為三倍。」從而，刑法分則編各罪所定
        罰金刑之最高數額，於刑法修正前、後並無不同，惟修
        正後刑法第33條第5 款所定罰金刑最低數額，較之修正
        前提高，自以修正前刑法第33條第5 款之規定較有利於
        被告。
      4.修正前刑法第55條後段規定：「犯一罪而其方法或結果
        之行為犯他罪名者，從一重處斷」，於修正後，業已將
        此規定刪除。按牽連犯之犯罪行為及法益之侵害均係複
        數，修正前刑法所定牽連犯之數行為，於本案之情形依
        修正後之規定亦須分論併罰，故以修正前刑法第55條後
        段之規定，對於被告較為有利。
      5.綜合上述各條文修正前、後之比較，比較結果以刑法修
        正前之規定較有利於被告，依刑法第2 條第1 項前段之
        規定，應整體適用被告行為時即修正前刑法之規定。再
        刑法第37條第2 項原規定：「宣告六月以上有期徒刑，
        依犯罪之性質認為有褫奪公權之必要者，宣告一年以上
        十年以下褫奪公權。」，於本次修正後業規定為：「宣
        告一年以上有期徒刑，依犯罪之性質認為有褫奪公權之
        必要者，宣告一年以上十年以下褫奪公權」，因屬從刑
        之科刑規範事項之變更，應隨同主刑適用，是就下述褫
        奪公權之宣告，亦應適用被告行為時即修正前刑法第37
        條第2 項規定。
二、本案被告與王子洋持以竊盜之六角套筒扳手1 支雖經扣案，
    惟業於另案經本院諭知沒收且執行完畢（見臺灣臺北地方法
    院檢察署93年度執字第2217號卷第11頁之檢察官沒收物品處
    分命令），故本院無從進行勘驗。而被告與王子洋另使用之
    十字起子1 支並未扣案，致本院亦無法勘驗。惟依吾人一般
    生活經驗，車牌係以質地堅硬之金屬製成之螺絲及旋帽懸掛
    固定於汽車車首及車尾，非以質地堅硬之工具，實難卸取，
    是可認被告與王子洋行竊時使用之上揭六角套筒扳手及十字
    起子均應為客觀上足以對人之生命、身體構成威脅而具有危
    險性之兇器無訛。故核被告明承志所為，係犯100 年1 月28
    日修正施行前刑法第321 條第1 項第3 款之攜帶兇器竊盜罪
    ，刑法第158 條第1 項之僭行公務員職權罪及同法第348 條
    第2 項第1 款之擄人勒贖強制性交罪。就攜帶兇器竊盜罪部
    分，被告與王子洋係先持六角套筒扳手著手拆卸車牌未果後
    ，再經借得十字起子始順利拆下車牌而竊取入己，客觀上被
    告固有數個下手竊盜之行為，然各次下手竊盜之目標相同，
    各次行為在時間、空間上亦甚為密接，是應整體視為一接續
    之竊盜行為而論以一罪。又按刑法上擄人勒贖罪，係以「意
    圖勒贖而擄人」為構成要件，其犯罪方法係將被害人置於行
    為人實力支配之下予以脅迫威逼，其目的則係向被害人或其
    關係人勒索財物。擄人勒贖行為一經實現，犯罪即屬既遂，
    在被害人之自由回復以前，其犯罪行為均在繼續進行中，在
    犯罪行為終了前，若基於擄人勒贖之單一或概括犯意，先後
    向被害人或關係人不法取得財物之恐嚇、剝奪行動自由等妨
    害自由之多數行為，在行為人主觀上，既係基於一個擄人以
    取財之單一犯意為之，客觀上又屬一個接續進行之行為，自
    應認係一個包括的擄人勒贖行為，而僅論以擄人勒贖一罪。
    是本件被告夥同王子洋及王德正在控制A 女行動自由期間，
    先後向張照襄及B 男2 人勒贖共83,000元等財物，及其間多
    次妨害A 女自由之行為，應僅論以一個擄人勒贖罪。被告與
    王子洋就前開攜帶兇器竊盜罪間，另與王子洋及王德正就僭
    行公務員職權罪及擄人勒贖罪間，有犯意聯絡及行為分擔，
    應依修正前刑法第28條規定論以共同正犯。至被告利用單獨
    監控被害人A 女之機會，對A 女強制性交得逞1 次之犯行，
    並不在被告與王子洋及王德正之犯意聯絡之內，且超出渠3
    人原謀議擄人勒贖犯罪計畫之範疇，自非共犯王子洋及王德
    正所應擔負之刑責，應由被告單獨負此擄人勒贖強制性交罪
    之罪責。被告所犯共同攜帶兇器竊盜罪、共同僭行公務員職
    權罪及擄人勒贖強制性交罪三罪間，有方法、目的之牽連關
    係，應依修正前刑法第55條牽連犯之規定，從一重論以刑法
    第348 條第2 項第1 款之擄人勒贖強制性交罪。
三、爰審酌被告明承志年輕力壯，不以正途謀生，竟為區區數萬
    元即鋌而走險，夥同王子洋及王德正以冒充刑警取締應召女
    子之方式，強行擄走A 女向親友勒贖，使A 女惶恐莫甚，復
    利用獨自監控A 女期間對A 女強制性交，其犯行危害社會治
    安及破壞社會秩序甚鉅，涉案情節非輕，犯後雖坦認夥同王
    子洋及王德正以假冒警察取締應召女子之方式，限制A 女行
    動自由以向張照襄索討款項之事實，然就共犯王子洋再向B
    男勒取財物40,000元及自己係以違反A 女意願之方式對之性
    交等節，猶否認犯行且飾詞狡辯，僅就已有如山鐵證無從抵
    賴之強擄A 女索討贖款43,000元部分坦認犯行，復逃匿達7
    年餘，難認犯後確有悔意，復以被告固係本案共犯，然主謀
    提議者應係王子洋，且被告係高職畢業，於本案前並無不良
    前科紀錄，併斟酌其犯罪之動機、目的、手段等一切情狀，
    量處如主文所示之刑，並依修正前刑法第37條第2 項之規定
    ，宣告褫奪公權四年。
四、扣案之六角套筒板手1 支，係被告所有供其與王子洋竊取車
    牌所用之物，業據證人王子洋供明在卷，然業於本案共犯王
    子洋之本院93年度重訴字第12號案件中宣告沒收，且經執行
    檢察官執行沒收完竣，已如前述，是本院不另為沒收之宣告
    。另未扣案之玩具槍1 支，係共犯王子洋所購得，故因未扣
    案而無從藉鑑定方法得知是否具殺傷力，然此實係供被告等
    人震懾壓制以妨害A 女行動自由俾遂渠等擄人勒贖犯行，及
    供被告壓制A 女性自主決定意願俾遂強制性交犯行所用之物
    ，已如前述。而依被告於本院中供稱：「（問：道具槍後來
    是何人拿走的？）王德正帶走的。」等語（本院卷第150 頁
    ），而王德正現正又為檢察官發布通緝中而尚未到案，故無
    證據顯示此未扣案之玩具槍現已滅失，是依修正前刑法第38
    條第1 項第2 款規定宣告沒收之（從刑附屬於主刑，除法律
    有特別規定者外，依主刑所適用之法律）。至扣案之11,630
    元，係共犯王子洋用餘之贖款，而未扣案竊取車牌所用之十
    字起子1 支，則非被告或共犯王子洋、王德正所有之物。又
    被告及共犯王子洋、王德正並未利用渠等之行動電話進行勒
    贖，警方係以通話位置確認被告及共犯王子洋、王德正參與
    本案之證據，尚非本案之犯罪工具，爰均不另為宣告沒收。
五、又被告行為後，刑法第91條之1 關於強制治療之規定，業於
    94年1月7日修正通過，並於95年7月1日施行，修正後刑法第
    91條之1 第1 項前段規定：「犯第221 條至第227 條、第22
    8 條、第229 條、第230 條、第234 條、第332 條第2 項第
    2 款、第33 4條第2 款、第348 條第2 項第1 款及其特別法
    之罪，而有下列情形之一者，得令入相當處所，施以強制治
    療。」，包括被告於本件所犯之刑法第348 條第2 項第1 款
    之擄人勒贖而強制性交罪。而被告行為時即修正前第91條之
    1 第1 項（於88年4 月2 日修正公布）規定：「犯第221 條
    至第227 條、第228 條、第229 條、第230 條、第234 條之
    罪者，於裁判前應經鑑定有無施以治療之必要。有施以治療
    之必要者，得令入相當處所，施以治療。」，上開條文係採
    列舉規定，而解釋法律不能逾越法定範圍，此觀同法第332
    條第2 款（91年1 月30日修正公布為同條第2 項第2 款）之
    強盜而強制性交罪、第334 條第2 款之海盜而強制性交罪、
    第348 條第2 項之擄人勒贖而對被害人強制性交罪等，同於
    88年4 月2 日修正公布，均排除在上開列舉罪名之外；但同
    為結合犯之同法第226 條之1 強制性交而故意殺害被害人罪
    ，則在列舉之內，足見刑法第91條之1 第1 項所列舉之罪，
    並不當然包括各該罪名之結合犯在內（最高法院92年度台上
    字第5401號、92年度台上字第3309號、91年度台上字第4494
    號刑事判決及最高法院92年度第15次刑事庭會議決議均同此
    意旨）。是依修正前刑法第91條之1 之規定，被告於本件所
    犯之擄人勒贖而強制性交罪，無須於裁判前經鑑定及施以治
    療。則依修正後刑法第2 條第1 項規定比較新舊法之結果，
    以修正前刑法第91條之1 對被告較有利而應適用該條規定，
    換言之，被告於本件所犯之刑法第348 條第2 項第1 款擄人
    勒贖而強制性交罪，無庸於裁判前經鑑定及施以治療，併此
    敘明。
、依刑事訴訟法第299 條第1 項前段，刑法第2 條第1 項前段
    ，100 年1 月28日修正施行前刑法第321 條第1 項第3 款，
    刑法第158 條第1 項、第348 條第2 項第1 款，95年7 月1
    日修正施行前刑法第28條、第55條、第37條第2 項、第38條
    第1 項第2 款，刑法施行法第1 條之1 ，判決如主文。
中    華    民    國   100    年    9     月    9     日
            刑事第十五庭  審判長法  官  李明益
                                法  官  林佑珊
                                法  官  紀凱峰
上正本證明與原本無異。
如不服本判決應於收受送達後10日內向本院提出上訴書狀，並應
敘述具體理由；其未敘述上訴理由者，應於上訴期間屆滿後20日
內向本院補提理由書（均須按他造當事人之人數附繕本）「切勿
逕送上級法院」。告訴人或被害人如對於本判決不服者，應具備
理由請求檢察官上訴，其上訴期間之計算係以檢察官收受判決正
本之日期為準。
                                書記官  桑子樑
中    華    民    國   100    年    9     月    9     日